---
output:
  pdf_document: default
  word_document: default
header-includes: \pagenumbering{gobble}
---
Implemente todos los modelos estad´ısticos y de machine
learning para predecir la variable de salida o respuesta: gastos
Arbol de regresión
```{r, message = FALSE, echo=FALSE}
seguros <- read.csv ("~/Especialidad/machine/tarea 1/insurance.csv", header = TRUE,  sep = ",", dec = ".")
```
Muestra de entrenamiento y de prueba
```{r, echo=FALSE}
set.seed(56)
index <- sample(1:nrow(seguros), 0.8*nrow(seguros),replace=FALSE)
s_train <- seguros[index, ] 
s_test <- seguros[-index, ] 
```
Modelo Arbol de desición
```{r, echo=FALSE, warning=FALSE}
library(rpart)
library(rpart.plot)
library(xtable)
s_model <- rpart(gastos ~. , data = s_train)
summary(s_model)
rpart.plot(x = s_model, type = 1, extra = 101, yesno= TRUE )
```
Reglas de decision

```{r, echo=FALSE}
rules<-as.matrix(rpart.rules(s_model))
#library(xtable)
#print(xtable(rules), include.rownames = FALSE, iclude.colnames=FALSE)
```
```{=latex}
% latex table generated in R 4.3.2 by xtable 1.8-4 package
% Sun May  5 16:23:05 2024
\begin{table}[ht]
\centering
\begin{tabular}{lllllllllllll}
  \hline
gastos &  &  &  &  &  &  &  &  &  &  &  &  \\ 
  \hline
 5578 & when & fuma & is & no & \& & edad & $<$  & 43 &  &  &  &  \\ 
  12651 & when & fuma & is & no & \& & edad & $>$= & 43 &  &  &  &  \\ 
  21543 & when & fuma & is & yes &  &  &  &  & \& & imc & $<$  & 30 \\ 
  41659 & when & fuma & is & yes &  &  &  &  & \& & imc & $>$= & 30 \\ 
   \hline
\end{tabular}
\end{table}
```
Uso de la muestra de prueba, valor obtenido raiz del error cuadratico medio (rmse), debido a que la variable gastos es una variable continua y el modelo es un arbol de regresion
```{r,echo=FALSE}
pred <- predict(object = s_model,  newdata = s_test)
sqrt(mean((pred - s_test$gastos)^2))
```
Importancia de las variables de regresion

```{r, echo=FALSE, Warning=FALSE}
library(ggplot2)
Variables<-c("fuma","imc","edad", "región","sexo","niños")
Importancia<-c(69,17,9,3,2,1)
varim<-data.frame(Variables,Importancia)
varim$Variables<-factor(varim$Variables,levels = varim$Variables)
ggplot(varim)+
  aes(x = Variables , y = Importancia)+
  geom_pointrange(aes(ymin = 0, ymax =Importancia),color = "cadetblue", size = .3)+
    coord_flip() +
  labs(x = "", y = "", title = "Importancia de variables")
```
Ajuste de hiper parametros o turning (funcion control)


```{r, echo=FALSE}
control<-rpart.control(cp=0.001, minsplit = 200, minbucket = 100 )
s_model1 <- rpart(formula= gastos ~ ., data=s_train, control=control)
summary(s_model1)
rpart.plot(x = s_model1, type = 1, extra = 101, yesno= TRUE )
```

```{r, echo=FALSE}
rules<-as.matrix(rpart.rules(s_model1))
#xtable(rules), include.rownames = FALSE, iclude.colnames=FALSE
```
```{=latex}

% latex table generated in R 4.3.2 by xtable 1.8-4 package
% Mon May  6 00:01:41 2024
\begin{table}[ht]
\centering
\begin{tabular}{lllllllllllllllllllllll}
  \hline
gastos & V2 & V3 & V4 & V5 & V6 & V7 & V8 & V9 & V10 & V11 & V12 & V13 & V14 & V15 & V16 & V17 & V18 & V19 & V20 & V21 & V22 & V23 \\ 
  \hline
 3102 & when & fuma & is & no & \& & edad & $<$  & 23 &  &  &  &  &  &  &  &  &  &  &  &  &  &  \\ 
   4972 & when & fuma & is & no & \& & edad & is & 23 & to & 45 & \& & ninos & $<$  & 1 &  &  &  &  &  &  &  &  \\ 
   6373 & when & fuma & is & no & \& & edad & is & 23 & to & 45 & \& & ninos & $>$= & 1 &  &  &  &  & \& & region & is & southeast or southwest \\ 
   8039 & when & fuma & is & no & \& & edad & is & 23 & to & 45 & \& & ninos & $>$= & 1 &  &  &  &  & \& & region & is & northeast or northwest \\ 
  10398 & when & fuma & is & no & \& & edad & is & 45 & to & 52 &  &  &  &  &  &  &  &  &  &  &  &  \\
  13005 & when & fuma & is & no & \& & edad & is & 52 & to & 58 &  &  &  &  &  &  &  &  &  &  &  &  \\ 
  14935 & when & fuma & is & no & \& & edad & $>$= &  &  & 58 &  &  &  &  &  &  &  &  &  &  &  &  \\ 
  21544 & when & fuma & is & yes &  &  &  &  &  &  &  &  &  &  & \& & imc & $<$  & 30 &  &  &  &  \\ 
  41659 & when & fuma & is & yes &  &  &  &  &  &  &  &  &  &  & \& & imc & $>$= & 30 &  &  &  &  \\ 
   \hline
\end{tabular}
\end{table}
```
RMSE
```{r}
pred1 <- predict(object = s_model1,  newdata = s_test)
sqrt(mean((pred1 - s_test$gastos)^2))
```





